臺灣宜蘭地方法院刑事判決
110年度訴字第289號
公  訴  人  臺灣宜蘭地方檢察署檢察官
被      告  林雅嫻



            張燊維


            李良宏


上列被告因傷害案件，經檢察官孫源志提起公訴（110年度偵字
第3705號），被告於準備程序中就被訴事實為有罪之陳述，經本
院合議庭裁定依簡式審判程序審理，並判決如下：
    主  文
乙○○犯傷害罪，處拘役肆拾日，如易科罰金，以新臺幣壹仟元
折算壹日。
丙○○犯傷害罪，處有期徒刑貳月，如易科罰金，以新臺幣壹仟元
折算壹日。
甲○○犯傷害罪，累犯，處有期徒刑參月，如易科罰金，以新臺幣
壹仟元折算壹日。
    犯罪事實
一、乙○○於110年4月6日21時24分許，在宜蘭縣○○鎮○○路00號「
    船家快炒店」與丁○○聚餐時，乙○○認丁○○對其有不雅之言語
    及舉動，乙○○竟因此心生不滿，基於傷害他人身體之犯意，
    持酒瓶敲打丁○○之頭部。適有乙○○之友人丙○○、甲○○亦在隔
    壁桌聚餐，見乙○○與丁○○發生衝突，丙○○竟基於他人身體之
    犯意，持酒瓶敲打丁○○之臉部，甲○○見狀亦基於傷害他人身
    體之犯意，持椅子毆打丁○○，之後，丙○○再將丁○○推至店外
    ，並徒手毆打及腳踹丁○○，造成丁○○受有頭部損傷併前額撕
    裂傷、左側手部挫傷、頭皮挫傷、顴骨閉鎖性骨折、兩側手
    部撕裂傷、頸部挫傷、後胸壁挫傷、腦震盪等傷害。
二、案經丁○○訴請宜蘭縣政府警察局羅東分局報告臺灣宜蘭地
    方檢察署檢察官偵查起訴。
    理  由
一、前揭犯罪事實，業據被告乙○○、丙○○、甲○○於警詢及本院準
    備及審理程序中坦承不諱，核與證人即告訴人丁○○、證人謝
    文枝、陳宜賢、何尉任於警詢時證述之情節相符，並有羅東
    博愛醫院診斷證明書1份、監視器錄影畫面擷取照片23張、
    告訴人丁○○受傷照片8張等在卷足憑。足認被告乙○○、丙○○
    、甲○○之前揭自白與事實相符，均堪予採信。是本案事證明
    確，被告乙○○、丙○○、甲○○之犯行已經可以認定，均應予依
    法論科。
二、核被告乙○○、丙○○、甲○○所為，均係犯刑法第277條第1項之
    傷害罪。又被告甲○○於108年間因公共危險案件，經本院以1
    08年度交簡字第587號判決判處有期徒刑2月確定，於109年5
    月12日易服社會勞動執行完畢，有臺灣高等法院被告前案紀
    錄表1份存卷可考，其受有期徒刑之執行完畢後，5年內故意
    再犯本案有期徒刑以上之罪，符合刑法第47條第1項累犯規
    定，考量其前開執行完畢之罪與本案所犯罪質固有不同，惟
    其於前案執行完畢後再犯本件傷害犯行，足見前揭刑之執行
    並未對其產生警惕作用，益徵其主觀上欠缺對法律之尊重及
    自我約束能力，對刑罰之反應力薄弱，因認加重其法定最低
    度刑，尚不至使其所受之刑罰超過其所應負擔之罪責，參酌
    司法院大法官釋字第775號解釋意旨，爰依刑法第47條第1項
    之規定加重其最低本刑。
三、爰審酌被告乙○○前有公共危險之前案紀錄（不構成累犯）；
    被告丙○○前無任何科刑紀錄；甲○○前有前開所述之犯罪科刑
    紀錄，有臺灣高等法院被告前案紀錄表3份存卷可考，被告
    乙○○因與告訴人發生爭執，竟不思克制情緒並以理性處事，
    即持酒瓶敲打告訴人頭部，被告丙○○、甲○○見狀亦分別持酒
    瓶及椅子毆打告訴人，造成告訴人因此受有前揭傷害之犯罪
    所生損害，所為實有不該，殊值非難，以及其等犯罪之動機
    、目的及手段，被告等人雖表示有意與告訴人和解，惟因告
    訴人表明不願和解而未到庭，致無法達成和解，兼衡被告乙○○自陳其家庭經濟狀況勉持、目前在牛排館兼差打工、育有
    2名未成年子女、需照顧中風的父親、高職畢業之智識程度
    ；被告丙○○自陳其家庭經濟狀況勉持、目前以打零工維生、
    未婚、需扶養照顧母親；被告甲○○自陳其家庭經濟狀況貧寒
    、目前以打零工維生、未婚、需扶養照顧母親，暨其等犯後
    均已坦承犯行等一切情狀，分別量處如主文所示之刑，並均
    諭知易科罰金之折算標準。
據上論斷，應依刑事訴訟法第273條之1第1項、第299條第1項前
段，刑法第277條第1項、第47條第1項、第41條第1項前段，刑法
施行法第1條之1第1項，判決如主文。
本案經檢察官劉憲英到庭執行職務。
中　　華　　民　　國　  110　 年　　10　　月　　4　　 日
                  刑事第三庭  法  官  許乃文
以上正本證明與原本無異。　　　　　　　　　
如不服本判決應於收受送達後20日內向本院提出上訴書狀，並應
敘述具體理由；其未敘述上訴理由者，應於上訴期間屆滿後20日
內向本院補提理由書(均須按他造當事人之人數附繕本)「切勿逕
送上級法院」。 
                              書記官  林慶生
中　　華　　民　　國　　110 　年　　10　　月　　4 　　日
附錄本案論罪科刑法條：
中華民國刑法第277條
傷害人之身體或健康者，處5年以下有期徒刑、拘役或50萬元以
下罰金。
犯前項之罪，因而致人於死者，處無期徒刑或7年以上有期徒刑
；致重傷者，處3年以上10年以下有期徒刑。